Juan Eduardo Garcés Seguel

🜎 juangarcess | 🛅 juan-eduardo-garces-seguel | 🌐 juangarcess.github.io | 💌 juangarcess@gmail.com | 📜 +56994050965

RESUMEN

Ingeniero Civil Industrial y Magíster en Ingeniería Industrial. Experiencia en análisis de datos desde encuestas, registros administrativos y otras fuentes, formulación de proyectos, implementación de sistemas de gestión de calidad, coordinación de equipos de personas, análisis de información y generación de informes para revisión gerencial. Publicación de cifras y boletines estadísticos y económicos con información regional. En el ámbito académico, experiencia en docencia de pregrado en áreas de Investigación de Operaciones y Estadística.

Experiencia Laboral

Instituto Nacional de Estadísticas Región del Biobío - Jefatura de Unidad Técnica

Enero 2013 - a la fecha

- Encargado de coordinar y participar en el proceso de análisis técnico y económico de las estadísticas, índices y productos generados por el INE a nivel regional.
- Evaluar las metodologías utilizadas en los productos elaborados.
- Preparar informes técnicos y de control de gestión de la unidad requeridos.
- Coordinar la publicación de las cifras y productos generados.
- Atender demandas de información estadística específica, en coordinación con SIAC y de acuerdo a las instrucciones emanadas de las autoridades de la Institución.
- Participar en la propuesta, diseño y ejecución de proyectos estadísticos que opten a financiamiento interno o externo.

Universidad Católica de la Santísima Concepción - Docente carreras de pregrado

Mar 2012 - Dic 2012

Cursos para Facultad de Ingeniería

Investigación de Operaciones II.

Optimización.

Programación Aplicada.

 Cursos para Facultad de Ciencias Económicas y Administratrivas Métodos de Optimización.

Universidad San Sebastián - Docente carreras de pregrado

Ago 2011 - Dic 2012

Cursos para Facultad de Ingeniería

Optimización.

Investigación de Operaciones

Probabilidades y Estadística

Cursos para Facultad de Economía y Negocios

Gestión de la Producción.

Métodos de Optimización.

Universidad del Desarrollo - Docente carreras de pregrado

Mar 2010 - Dic 2011

Cursos para Facultad de Ingeniería

Estadística.

Modelos Estocásticos.

Optimización de Sistemas I.

Optimización de Sistemas II.

Probabilidades.

Ayudantía

Modelos estocásticos.

Relator en Actividad de Capacitación sobre Gestión de Bodega y Abastecimiento.

Empresa de Servicios y Seguridad Ltda. - Encargado Operaciones Programas Preventivos — Jul 2007 - Ago 2010

- Generación de propuestas de mejoramiento en el área de Operaciones de la empresa.
- Formulación de proyectos de innovación.
- Planificación, programación y control de actividades de cuadrillas de supervisión en terreno, las cuales tienen por objetivo verificar el cumplimiento de procedimientos e instructivos de seguridad en las operaciones de Transporte Forestal (Carguío en origen, viaje vacío/cargado).
- Análisis de la información recopilada en los controles realizados por las cuadrillas, generando informes con los resultados obtenidos mensualmente.
- Análisis de desempeño de las cuadrillas de supervisión en terreno.

Asesor Implementación Norma ISO 9001, NCh 2728

May 2007 - Jul 2007

 Asesoría en Implementación Normas ISO 9001:2000 y NCh 2728. Se implementó un sistema de gestión de la calidad basado en las normas ISO 9001:2000 y NCh 2728 para el Organismo Técnico de Capacitación Gacitúa y Campos Compañía Limitada.

EDUCACIÓN

2014 - 2014	Diplomado en Gestión de la Innovación Pública Universidad Central de Chile
2006 - 2007	Magíster en Ingeniería Industrial Universidad de Concepción

1999 - 2005 Ingeniero Civil Industrial Universidad de Concepción

PUBLICACIONES

Pradenas, Lorena y col. (2006). "Optimización de los esquemas de corte de rollizos en aserraderos forestales". En: Congreso Latino Iberoamericano de Investigación Operativa CLAIO 2006, Montevideo - Uruguay.

Pradenas, Lorena, Juan Garcés, Victor Parada y Jacques Ferland (2007). "Optimization of sawing patterns at sawmills using metaheuristic algorithms". En: Metaheuristic International Conference (MIC 2007). Montreal, Canadá.

- (2013). "Genotype-phenotype heuristic approaches for a cutting stock problem with circular patterns". En: Engineering Applications of Artificial Intelligence 26.10, págs. 2349-2355. ISSN: 0952-1976. DOI: https://doi.org/10.1016/j.engappai. 2013.08.003. URL: https://www.sciencedirect.com/science/article/pii/S0952197613001541.

Conocimientos

Inglés Lectura y Escucha.

Microsoft Office Word, Excel, Powerpoint.

Sistemas Operativos Ms Windows, Ubuntu.

SPSS Análisis de datos.

Microsoft Project Programación de Tareas.

R Project Análisis y visualización de datos. Trabajo con librerías para análisis de encuestas (survey). Elaboración

de reportes automatizados (Sweave, RMarkdown). Conexión a Bases de datos relacionales.

Python Análisis de datos, uso de paquetes para Machine Learning (scikit-learn) y visualización de datos (mat-

plotlib).

SQL Consultas nivel básico. C/C++ Programación nivel básico.

LATEX Elaboración de documentos. Presentaciones Beamer.